【裁判字號】    95,交聲,481
【裁判日期】    950728
【裁判案由】    聲明異議
【裁判全文】
臺灣臺中地方法院交通事件裁定         95年度交聲字第481號
原處分機關  交通部公路總局臺中區監理所臺中市監理站
受 處分 人  乙○○
上列受處分人因違反道路交通管理處罰條例案件，對於交通部公
路總局臺中區監理所臺中市監理站民國九十五年六月九日所為之
裁決（裁監稽違字第六一－ＨＣ0000000號裁決書），聲
明異議，本院裁定如下：
    主    文
異議駁回。
    理    由
一、原處分機關略以：受處分人乙○○，於民國九十五年四月十
    日一時二十分許，在臺中縣大里市○○路○段，騎乘車號Ｂ
    ＪＹ─九六五號重型機車，因酒後駕車經警方攔查後帶回派
    出所內進行酒測，因當事人拒絕酒測，遭臺中縣警察局大里
    分駐所員警當場舉發，受處分人逾應到案期限未辦理結案，
    經向原舉發機關查證違規屬實，該所遂於九十五年六月九日
    以裁監稽違字第六一─ＨＣ0000000號裁決書，裁處
    違反道路交通管理處罰條例第三十五條第三項、第六十七條
    第二項之規定，處罰鍰新臺幣六萬元整，並吊銷駕駛執照三
    年，逾期則依違反道路交通管理事件統一裁罰標準表及裁決
    書處罰主文裁處，於法並無不合等語。
二、本件受處分人乙○○則以：其因酒後騎乘機車，被警察攔查
    並帶到派出所要進行酒測，因為怕測起來會有酒精反應，又
    加上剛出獄，怕觸犯公共危險罪，所以告訴警察給其一點時
    間並喝點水，並非拒絕酒測，爰聲明異議云云。
三、按汽車駕駛人，駕駛汽車經測試檢定有酒精濃度超過規定標
    準者，處新臺幣一萬五千元以上六萬元以下罰鍰，並當場移
    置保管其車輛及吊扣其駕駛執照一年；因汽車駕駛人拒絕接
    受第一項測試之檢定者，處新臺幣六萬元罰鍰，並當場移置
    保管其車輛及吊銷其駕駛執照；汽車駕駛人，曾依第三十五
    條第三項前段之規定吊銷駕駛執照者，三年內不得考領駕駛
    執照；汽車駕駛人有飲用酒類後其吐氣所含酒精濃度超過每
    公升○‧二五毫克以上者，不得駕車。道路交通管理處罰條
    例第三十五條第一項第一款、第三項、第六十七條第二項、
    道路交通安全規則第一百十四條第二款與違反道路交通管理
    事件統一裁罰標準表分別定有明文。
四、經查：本件受處分人乙○○，於民國九十五年四月十日一時
    二十分許，在臺中縣大里市○○路○段，騎乘車號為ＢＪＹ
    ─九六五號重型機車，因酒後駕車經警方攔查後帶回派出所
    內進行酒測，因當事人拒絕酒測，遭臺中縣警察局大里分駐
    所員警當場舉發之事實，有舉發之違反道路交通事件通知單
    、裁決書及搜證錄影光碟在卷可稽。雖受處分人以上開情詞
    置辨，惟查：
(一)、原舉發機關之員警即證人甲○○於九十五年七月二十日到庭
    具結證稱：當時受處分人乙○○有酒醉駕車之嫌疑，被我們
    帶回大里分駐所後，開始要請乙○○作呼氣酒測，起初乙
    ○○表態要吹測，但乙○○並沒有好好配合，每次吹的量都
    不夠，當時他的朋友也來到現場，請乙○○配合酒測，但
    是乙○○還是沒有好好吹，大概吹了十分鐘以後都沒有辦法
    測得濃度，後來乙○○就不配合酒測了，不斷跟我們要水喝
    ，說要上廁所，不然就是說要打電話給他朋友等理由，拒絕
    配合酒測，前後大約有一小時，一般情形，如果當事人有要
    求喝水，我們都會給三杯水（免洗杯大小），要喝或是要漱
    口都可以，也可以上廁所，也可以打電話，乙○○的要求，
    我們都沒有限制他，也有讓他喝水超過三杯，也有讓他去上
    廁所，也有讓他打電話，但是最後乙○○上開要求做完後，
    還是不肯吹氣酒測。（當時有告知乙○○不酒測的效果嗎
    ？）有。當時我有告訴他不酒測的話，就會開單以最高額度
    六萬元下去處罰，也有說會吊扣駕照三年，（你上開陳述，
    有無其他證據可資佐證？）當時我們有做蒐證光碟，就是帶
    回酒測之經過等語（見本院九十五年七月二十日訊問筆錄第
    二頁）。本院觀之證人之上開證述，核與受處分人於本院九
    十五年七月十二日訊問時自陳：我是九十五年四月九日中午
    十二點多喝的酒，我喝了二瓶多的六百ｃｃ臺灣瓶裝啤酒，
    喝了約一小時多，喝到下午一點多結束，因為我感冒，我就
    休息，同月十日凌晨零時三十分到一時間我騎車上路，時速
    約三十到四十公里，警車在後面看到我慢慢騎就鳴警笛，警
    察搖下車窗告訴我，要開槍了你才要停車，沒多久就帶我到
    派出所，警察說你喝多少酒，警察說要酒測，因為我怕測起
    來會有酒精反應，當時我剛出獄，也怕觸犯公共危險罪，所
    以我告訴警察給我一點時間，喝點水後，後來警察也有同意
    給我喝點水，警察說如果我不要的話，要帶我去仁愛醫院抽
    血檢查，後來警察沒酒測，然後並把罰單上面的收受通知者
    聯的簽章欄書寫文字畫掉後，叫我簽名等語（本院卷第十一
    頁）；及於本院九十五年七月二十日訊問時自陳：證人當時
    給我喝四杯約六分之一衛生杯量的水，證人甲○○也沒有限
    制我去打電話或上廁所，前後大約有一小時，．．．等語之
    經過大致相符（本院卷第十六頁）。再參以，經本院當庭勘
    驗卷附之蒐證光碟結果：受處分人坐在所裡，有二名警員（
    包括證人甲○○）不斷勸受處分人進行酒測，但測了好幾次
    ，都沒辦法測得結果，後來受處分人就趴在桌上不肯酒測，
    此時警員就拿出攝影機對著受處分人進行蒐證，在蒐證期間
    ，受處分人有喝水，也有嘔吐在桌旁地上，經過一段時間後
    ，該分駐所所長出面，告知二位警員，這樣的過程已足以拒
    絕酒測開單。（本院卷第十六頁），由此足見本件受處分人
    確有飲酒後駕車，並因畏懼酒測值無法達到標準，而拒絕酒
    測之情事。
(二)、又本院亦查無任何證據足資證明執勤員警有捏造事實、違法
    取締之情事，則執勤警員本其加強道路交通管理、維護交通
    秩序、確保安全職責所為之當場舉發，自應受到合法、正確
    之推定。受處分人至今亦無法提出任何對其有利之證據供本
    院參酌，其否認違規之情，尚不足採。
(三)、基上，受處分人前揭違規之情，足堪認定，從而，原處分機
    關據以援引上開規定，裁處罰鍰新臺幣六萬元整，並吊銷駕
    駛執照，三年內禁考，逾期則依裁決書處罰主文規定處罰，
    並無不當，本件異議為無理由，應予駁回。
五、據上論斷，應依道路交通管理處罰條例第八十七條第二項，
    道路交通案件處理辦法第十九條，裁定如主文。
中    華    民    國    95    年     7    月    28    日
                  交通法庭  法  官  洪堯讚
以上正本證明與原本無異。
如不服本裁定應於送達後五日內向本院提出抗告狀。
                            書記官  柳寶倫
中    華    民    國    95    年     7    月    28    日


司法院資訊處製作；財團法人民間司法改革基金會備份。
